# 集团内重组是否认定为权益交易

提问人：很白 时间：2019-04-02 21:28:09
请教陈版，对于集团内重组，从 100%控股的子公司变为 70%的孙子公司（因为上一层子公司归母的比例为 70%），这样的交易在集团层面需要看做处置 30%股权的权益交易么？
先谢过了！

回答人：chenyiwei
这就是合并范围内的重组交易，在集团合并报表层面应完全消除其影响，对集团合并报表的各个项目均无影响，而不是体现为一项权益性交易。即，在该项内部重组刚完成的时点，该事项对集团合并报表完全没有影响。